臺灣基隆地方法院刑事判決　　　　　　　　　　　　　九十三年度訴緝字第四二號
　　公　訴　人　臺灣基隆地方法院檢察署檢察官
　　被　　　告　甲○○　男　三.
右列被告因毒品危害防制條例案件，經檢察官提起公訴（九十一年度毒偵字第一一四
一號），本院合議庭裁定由受命法官獨任進行簡式審判程序，判決如左：
    主    文
甲○○施用第一級毒品，累犯，處有期徒刑玖月。
    理    由
一、犯罪事實：
    甲○○前分別因施用第一級毒品案件，經依本院八十九年度毒聲字第五五二號、
    九十年度毒聲字第一七二號裁定，先後二次經觀察、勒戒後，均認無繼續施用毒
    品之傾向，由臺灣基隆地方法院檢察署檢察官於民國八十九年四月二十七日、九
　　十年二月十九日，以八十九年度毒偵字第一五五號、九十年度毒偵字第二五○號
    為不起訴處分確定。嗣甲○○復因施用第一級毒品及持有第二級毒品案件，經依
    本院九十年毒聲字第一四四五號裁定令入戒治處所施以強制戒治（已於九十一年
    十一月六日停止戒治出所，並交付保護管束），並經本院以九十一年度訴緝字第
    一八號判處有期徒刑九月確定（現執行中）。甲○○復於九十一年十一月六日在
    基隆市不詳地址處，以將海洛因粉末摻於香菸中點燃後吸食之方式，施用第一級
    毒品海洛因一次；嗣於九十一年十一月七日上午十一時二十二分，經臺灣基隆地
    方法院檢察署觀護人對甲○○進行採尿檢驗而發覺。
二、認定犯罪事實所依據之證據及理由：
  (一)被告之自白：被告甲○○於本院準備程序及審理中自白前述犯罪事實，核其任意
    自白與下列證據相符，應採為證據。
  (二)尿液檢驗結果：被告經臺灣基隆地方法院檢察署觀護人於九十一年十一月七日上
    午十一時二十二分採集其尿液（檢體編號：一五三○號）送檢驗，經台灣尖端先
    進生技醫藥股份有限公司以酵素免疫分析法（EIA）初驗及以氣相層析質譜儀法
    （GC/MS）確認檢驗結果，均呈海洛因代謝物嗎啡陽性反應，有該公司出具之尿
    液檢驗報告一份附卷可稽（附於偵查卷第五、六頁）。
  (三)被告前因施用第一級毒品案件，經本院先後二次裁定送觀察、勒戒後，均認無繼
    續施用毒品之傾向，由臺灣基隆地方法院檢察署檢察官以八十九年度毒偵字第一
    五五號、九十年度毒偵字第二五○號二次為不起訴處分確定；又被告復因施用第
    一級毒品案件，經依本院裁定令入戒治處所施以強制戒治，嗣於九十一年十一月
    六日停止戒治出所，並交付保護管束。此有不起訴處分書二份（附於偵查卷第一
    七、一八頁）、臺灣基隆地方法院檢察署檢察官執行保護管束指揮書一份（附於
    偵查卷第三頁）及被告全國前案紀錄表一份在卷可按。
三、論罪及科刑之理由：
  (一)查海洛因係毒品危害防制條例第二條第二項第一款所定之第一級毒品。核被告所
    為，係犯毒品危害防制條例第十條第一項之施用第一級毒品罪。被告為前述施用
    第一級毒品行為後，九十二年七月九日修正公布之毒品危害防制條例已於九十三
    年一月九日起生效；於該條例修正施行前繫屬之施用毒品案件，於修正施行後，
    適用修正後之規定，但依修正前之規定有利於行為人者，適用最有利於行為人之
    法律，同條例第三十五條第一項、第二項設有規定。被告前已因施用毒品案件，
    經本院裁定先後二次送觀察、勒戒後，均無繼續施用毒品之傾向，由臺灣基隆地
    方法院檢察署檢察官分別為二次不起訴處分確定，已如前述；比較新、舊法之結
    果，本件被告施用第一級毒品之行為，係三犯施用毒品罪，無論依毒品危害防制
    條例修正施行前之第二十條第三項規定或修正施行後之第二十三條第二項之規定
    ，均應依同條例第十條第一項論罪科刑，且修正施行前後之新舊法法定刑度相同
    ，修正施行後之新法並無何更不利於被告之情形，依上開規定，自應適用修正施
    行後之新法論科。被告施用第一級毒品前後，持有第一級毒品海洛因之低度行為
    ，應為其施用第一級毒品之高度行為所吸收，不另論罪。
  (二)被告前因殺人未遂案件，經臺灣高等法院八十五年度上訴字第二一四三號判處有
    期徒刑二年六月確定，送監執行後，於八十七年一月二十日假釋，已於八十八年
    七月八日縮短刑期假釋期滿，未經撤銷假釋，以執行完畢論，有被告全國前案紀
    錄表一份在卷可按。被告於五年內年再犯本件有期徒刑以上之罪，為累犯，應依
    刑法第四十七條規定，加重其刑。
  (三)本院審酌海洛因毒品對於人體會產生成癮性，係足以危害個人健康及社會安全之
    管制藥物，被告經過執行觀察、勒戒及強制戒治，猶不知戒除濫行施用毒品惡習
    ，再犯本件施用毒品罪，深陷毒坑無法自拔，及其犯罪之自我麻醉動機、犯罪之
    手段、所生自我戕害結果及犯罪後坦承犯行之態度等一切情狀，量處如主文所示
    之刑，以示懲儆。
四、適用之法律依據：
    刑事訴訟法第二百七十三條之一第一項、第二百八十四條之一、第二百九十九條
    第一項前段，毒品危害防制條例第三十五條第一項、第二項、第十條第一項、第
    二十三條第二項，刑法第十一條、第四十七條。
本案經檢察官乙○○到庭執行職務。
中　　　華　　　民　　　國　　九十三　　年　　 十二 　　月　　　三　　　日
                                臺灣基隆地方法院刑事第一庭
                                      　　法　官  蔡岱霖
右正本證明與原本無異。
對於本件判決如有不服，應於收受送達後十日內，向本院提出上訴書狀，上訴於臺灣
高等法院，並按他造當事人之人數附具繕本。
                                        　書記官  明祖斌
中　　　華　　　民　　　國　　九十三　　年　　 十二 　　月　　　三　　　日
附錄：
本判決論罪之法條全文
毒品危害防制條例第十條第一項：
施用第一級毒品者，處六月以上五年以下有期徒刑。
